最　高　行　政　法　院　裁　定
                                     100年度裁字第2589號
再 審原 告　簡水綿
再 審被 告　財政部臺灣省南區國稅局
代　表　人　許春安
上列當事人間綜合所得稅事件，再審原告對於中華民國100年7月
28日本院100年度判字第1301號判決，依行政訴訟法第273條第1
項第1款規定，提起再審之訴部分，本院裁定如下：
　　主  文
再審之訴駁回。
再審訴訟費用由再審原告負擔。
　　理  由
一、按提起再審之訴，應依行政訴訟法第277條第1項第4款之規
    定表明再審理由，此為必須具備之程式。所謂表明再審理由
    ，必須指明確定判決有如何合於法定再審事由之具體情事，
    始為相當。倘僅泛言有何條款之再審事由，而無具體情事者
    ，尚難謂已合法表明再審理由。如未表明再審理由，法院無
    庸命其補正。又行政訴訟法第273條第1項第1款所謂「適用
    法規顯有錯誤」，係指依確定的事實適用法規錯誤而言，且
    必須是原確定判決所適用之法規與該案應適用之法規相違背
    ，或與司法院解釋、本院判例有所牴觸者，始足當之，並不
    包括認定事實的瑕疵、法律上見解之歧異、判決不備理由或
    理由矛盾等情形。
二、緣再審原告民國92年度綜合所得稅結算申報，經再審被告依
    法務部調查局北部地區機動工作組通報資料，查得再審原告
    漏報本人及配偶趙玉柱之營利所得新臺幣（下同）13,208元
    、執行業務所得17,640,000元、薪資所得4,800元及利息所
    得245,115元，合計17,903,123元，經再審被告審理違章成
    立，除併課再審原告92年度綜合所得總額20,178,879元，綜
    合所得淨額19,504,799元，補徵應納稅額6,682,667元外，
    並就漏報所得有無扣繳憑單，分別按所漏稅額23,585元及6,
    665,664元處以0.2倍及0.5倍之罰鍰合計3,337,500元（計至
    百元止）。再審原告就核定執行業務所得17,640,000元、利
    息所得200,000元及罰鍰處分不服，循序提起行政訴訟，經
    高雄高等行政法院以98年度訴字第271號判決駁回（下稱原
    判決），再審原告仍不服，向本院提起上訴，經本院以100
    年度判字第1301號判決駁回而告確定（下稱原確定判決）。
    再審原告又於100年9月14日以原確定判決有行政訴訟法第27
    3條第1項第1款、第9款及第14款所規定之事由，向本院提起
    再審之訴。
三、本件再審原告主張略以：再審原告就原判決提起上訴，且上
    訴理由就判決結果有影響，原確定判決卻未加以斟酌，構成
    判決不備理由；再審原告業已主張原判決僅憑與事實不符之
    筆錄內容，僅以納稅義務人之自白作為認定有違章事實之唯
    一證據，而為不利於再審原告之判斷，有違證據法則，顯構
    成判決違背法令，惟原確定判決未予採納，亦未說明理由，
    違反行政訴訟法第189條第3項規定；另依司法院釋字第377
    號解釋意旨，就個人所得之歸屬年度，係以實際取得之日為
    準，是再審原告之配偶雖於92年度將現金存入使用帳戶，原
    判決以存現金存入時點作為認定所得發生之時間點，而計入
    92年度收入，顯有判決不適用法規或適用不當之違法，且原
    處分未依實際取得收入時點認定所得歸屬年度，影響原處分
    課稅金額，然原確定判決就再審原告上開主張，未予審酌，
    亦未說明理由，或發回原審法院加以調查，構成行政訴訟法
    第273條第1項第1款適用法規顯有錯誤之再審事由等語。經
    核其再審理由，無非說明其對於原處分及原判決所為證據取
    捨、事實認定如何不服之理由，並復執其歧異見解，對原確
    定判決認定事實及適用法律之職權行使，泛指其理由不備或
    與司法院釋字第377號解釋意旨有違，尚難謂對於原確定判
    決究有如何合於行政訴訟法第273條第1項第1款所謂「適用
    法規顯有錯誤」之情事，已有具體指摘，依首揭規定及說明
    ，其再審之訴自非合法。另再審原告依行政訴訟法第273條
    第1項第9款及第14款，提起再審之訴部分，本院無管轄權，
    另裁定移送高雄高等行政法院審理。
四、依行政訴訟法第278條第1項、第104條、民事訴訟法第95條
    、第78條，裁定如主文。
中　　華　　民　　國　　100　 年　　10　　月　　27　　日
                    最高行政法院第四庭
                        審判長法官　藍　獻　林
                              法官　廖　宏　明
                              法官　林　文　舟
                              法官　胡　國　棟
                              法官　林　玫　君

以  上  正  本  證  明  與  原  本  無  異
中　　華　　民　　國　　100　 年　　10　　月　　31　　日
　　　　　　　　　　　　　　　書記官　邱　彰　德